MATÍAS ZUÑIGA

FULL STACK DEVELOPER

■ matiaszuniga93@gmail.com♣ +54 261-6819900♥ Godoy Cruz, Mendoza, Argentina



https://matiasfzuniga.vercel.app

ACERCA DE MÍ

Aprendo rápido y soy constante.

Tengo amplia experiencia manejando paquete de Adobe (photoshop, illustrator, etc).

Poseo conocimientos básicos en Linux, protocolo tcp/ip y configuración de VPS. Experiencia en arquitectura REST y consumo de API's externas. comprensión y aplicación de AJAX y protocolos web como HTTP y SSL.

EXPERIENCIA LABORAL

Realizador audiovisual

2012 - 2019

Experiencia en trabajo colaborativo con equipos, trato directo con clientes finales y buen desempeño en resolución de problemas.

Desarrollador y diseñador web

Municipalidad de Luján de Cuyo | 2021 - Diciembre 2023 Realizando tareas de:

- Mantenimiento y creación de landings page de la web oficial de Luján de Cuyo (wordpress y divi).
- Diseño de mailing informativo y newsletter.
- Desarrollo backend y frontend con PHP, node, AJAX, jquery, react.
- Configuración básica de servidor (apache, linux).
- Soporte de bases de datos SQL (mysql, postgre).

FORMACIÓN

Plataforma 5 8

Coding Bootcamp | mayo 2021 - agosto 2021

Un total de 800 hs de contenido orientado a Javascript.

Mediante la metodología ágil **SCRUM**, llevamos a cabo proyectos en equipo, fomentando el liderazgo y la colaboración.

Proyecto ad honorem:

Plataforma educativa destinada a voluntarios de una ONG (TECHO), consiste en un sistema de bloques de información, gestionado por usuario gestor(encargado de crear usuarios y administrar parte del contenido) y usuario admin(encargado de crear usuarios, otorgar y revocar permisos de gestor, crear los bloques y administrarlos.

HABILIDADES

Javascript React Next.js CSS

Node PostgreSQL Express